【裁判字號】    94,易,1672
【裁判日期】    950310
【裁判案由】    毒品危害防制條例
【裁判全文】
臺灣高雄地方法院刑事判決              94年度易字第1672號
公  訴  人  臺灣高雄地方法院檢察署檢察官
被      告  乙○○
上列被告因違反毒品危害防制條例案件，經檢察官聲請簡易判決
處刑（94年度毒偵字第4002號），及移送併案審理（94年度毒偵
字第5226號），本院高雄簡易庭認不應以簡易判決處刑（94年度
簡字第4496號），改依通常程序審理，本院判決如下：
    主  文
乙○○連續施用第二級毒品，處有期徒刑陸月，如易科罰金，以
佰元折算壹日。
    事  實
一、乙○○前於民國92年間，因違反毒品危害防制條例案件，經
    臺灣高雄少年法院以92年度少調字第677 號裁定送觀察、勒
    戒後，認無繼續施用毒品之傾向，而於92年7 月24日釋放出
    所，並經該院於同年月31日為不付審理之裁定。詎其於前開
    觀察、勒戒執行完畢釋放後5 年內仍不知悔悟，竟基於施用
    第二級毒品甲基安非他命之概括犯意，自94年3 月下旬起至
    同年6 月1 日下午2 時3 分許（檢察官併辦意旨書誤載為11
    時30分）採尿時回溯24小時內之某時（不含為警逮捕之公權
    力拘束期間），在某真實姓名年籍均不詳之朋友住處及高雄
    市三民區○○○路209 號瑞宮大飯店702 室，以將第二級毒
    品甲基安非他命置於玻璃球內燒烤後吸食其煙霧之方式，連
    續施用第二級毒品甲基安非他命多次，嗣先於94年5 月2 日
    晚間10時許，在高雄市三民區○○○路209 號瑞宮大飯店，
    為警據報循線查獲，後於94年6 月1 日上午11時30分許，在
    高雄市○○區○○路124 之2 號為警查獲，並均經採集尿液
    送驗結果，均呈第二級毒品甲基安非他命陽性反應，始悉上
    情。
二、案經高雄市政府警察局三民第二分局、第一分局報請臺灣高
    雄地方法院檢察署檢察官偵查後，聲請簡易判決處刑及移送
    併案審理。
    理  由
一、按本案被告乙○○所犯係死刑、無期徒刑、最輕本刑為3 年
    以上有期徒刑以外之罪，其於準備程序就前揭被訴事實為有
    罪之陳述，經受命法官告知簡式審判程序之旨，並聽取其與
    公訴人之意見後，本院認無不得或不宜改依簡式審判程序進
    行之情事，依刑事訴訟法第273 條之1 第項、第284 條之1
    規定，裁定本案由受命法官獨任進行簡式審判程序，合先敘
    明。
二、上揭犯罪事實，業據被告於本院審理時供認不諱，其先後經
    警採集尿液送檢驗結果，均呈甲基安非他命陽性反應，分別
    有高雄市立凱旋醫院94年5 月9 日檢體編號H-151 、94 年6
    月13日檢體編號G-160 濫用藥物尿液檢驗報告各1 紙在卷可
    稽，足徵被告任意性之自白與事實相符，本案事證已臻明確
    ，被告犯行堪以認定，應予依法論科。
三、查被告前於92年間，因違反毒品危害防制條例案件，經臺灣
    高雄少年法院以92年度少調字第677 號裁定送觀察、勒戒後
    ，認無繼續施用毒品之傾向，而於92年7 月24日釋放出所，
    並經該院於同年月31日為不付審理之裁定等情，此有臺灣高
    等法院被告前案紀錄表1 份在卷可查，其於前案觀察、勒戒
    執行完畢釋放後5 年內，再犯本案毒品危害防制條例第10條
    第2 項之罪，犯罪事證明確，其所為顯與該條例第23條第2
    項之規定相符，應予依法論科。
四、按甲基安非他命屬毒品危害防制條例第2 條第2 項第2 款所
    定之第二級毒品，不得非法持有、施用，是核被告所為，係
    犯毒品危害防制條例第10條第2 項之施用第二級毒品罪。被
    告持有第二級毒品甲基安非他命進而施用，其持有甲基安非
    他命之低度行為，應為施用之高度行為所吸收，不另論罪。
    又被告先後多次施用第二級毒品甲基安非他命之行為，時間
    緊接，所犯係構成要件相同之罪，顯係基於概括犯意反覆為
    之，為連續犯，應依法論以一罪，並加重其刑。至檢察官移
    送併案審理部分（94年度毒偵字第5226號），即被告自94年
    5 月2 日起至同年6 月1 日下午2 時3 分許採尿時回溯24小
    時內之某時（不含為警逮捕之公權力拘束期間）連續施用第
    二級毒品甲基安非他命之犯行，雖未據起訴，惟與已起訴論
    罪科刑部分，有連續犯之裁判上一罪關係，為起訴效力所及
    ，既經查明，本院自得一併審究，附此敘明。爰審酌被告施
    用毒品足以戕害身心健康，滋生其他犯罪，惡化社會治安，
    其經觀察、勒戒後，仍再度多次施用毒品，顯見其戒毒之意
    志不堅，自制力不佳，應有入監矯治之必要，惟念及被告施
    用毒品，戕害己身，本質上屬於病患性行為，且其犯後已坦
    承犯行，並獲公訴人求處有期徒刑6 月，應屬允當等一切情
    狀，量處如主文所示之刑，並諭知易科罰金之折算標準，以
    示懲儆。至被告於94年6 月1 日上午11時30分許，在高雄市
    新興區○○路124 之2 號為警查獲時，經警於該處房內查扣
    安非他命2 包、玻璃球吸食器2 只及分裝勺1 支，惟查，前
    開物品係於方澤彥所承租之上開房間內查獲，被告僅係前往
    該處寄放衣物，其於該處目擊方澤彥與劉名峰2 人施用毒品
    等情，已據被告於警詢時供陳明確（見94年6 月1 日警詢筆
    錄），且卷內亦無證據證明前開扣案毒品與本案被告施用犯
    行有何關聯，檢察官就此亦未聲請本院宣告沒收銷燬之，前
    開物品既與本案被告施用犯行無關，本院自不得就前開物品
    為沒收銷燬之諭知，附此敘明。
據上論斷，應依刑事訴訟法第452 條、第273 條之1 第1 項、第
284 條之1 、第299 條第1 項前段，毒品危害防制條例第10條第
2 項，刑法第11條、第56條、第41條第1 項前段，罰金罰鍰提高
標準條例第2 條，判決如主文。
本案經檢察官甲○○到庭執行職務。
中    華    民    國    95    年    3     月    10    日
                  刑事第九庭    法  官  謝梨敏
以上正本證明與原本無異。
如不服本判決，應於判決送達後10日內，向本院提出上訴狀。
                                書記官  林志衡
中    華    民    國    95    年    3     月    10    日
附錄本判決論罪之法條：
毒品危害防制條例第10條第2項
施用第二級毒品者，處3年以下有期徒刑。


司法院資訊處製作；財團法人民間司法改革基金會備份。
